# 票据池双向买断业务出表判断

提问人：song2003921 时间：2017-11-06 22:44:40
最近接触到一个票据池双向买断业务，请教一下如何判断能否出表。 背景解释： 定义：票据池双向买断业务是指银行买断企业票据池项下银行承兑汇票（应收票据）票据权利，同时承接企业相应金额银行承兑汇票（应付票据）付款义务作为支付对价的业务。
银行开立票据池买断保证金账户，用于存放买断的应收票据的托收回款，并作为银行承接的应付票据付款义务的兑付资金。 保证条款：票据池买断保证金账户兑付资金不足的处理 因企业卖断的应收票据到期日晚于应付票据，或卖断的应收票据到期托收拒付等原因造成票据池买断保证金账户资金不足以兑付银行承接的应付票据的，银行可采取以下措施处理：（一）从票据池签约账户扣款兑付应付票据，企业应保证该账户有足额兑付资金。（二）票据池签约账户余额不足部分，可用企业票据池保证金账户资金（不超过可用池融资额度）兑付应付票据。（三）采用上述（一）、（二）方式仍不足以兑付应付票据的，企业不可撤销地同意银行以发放备用贷款的方式兑付。贷款指定用于兑付应付票据。问题假设企业有 100 万应收票据（银承）， 100 万应付票据（银承），其中应付票据有 50 万早于应收票据 3 个月到期，全部与某银行进行了双向买断。请问这笔业务能否使 100 万的应收票据、 100 万的应付票据同时出表？

回答人：chenyiwei
首先，假设此处涉及的应收、应付银行承兑汇票都是由信誉良好的大型银行承兑的，承兑银行的信用风险可以忽略不计，不考虑“卖断的应收票据到期托收拒付”的情况。 在此前提下，因为已确定有 50 万元应付票据的到期日早于应收票据，按协议约定，相当于由企业自有资金先偿付到期的应付票据，后续收回对应的应收票据款后再归还这部分垫支的自有资金。这部分应收应付票据不能实现抵销，所以至少仍应在应付票据到期日早于应收票据到期日的限度内，不终止确认应收和应付票据。